Inventaris van het archief van B. Veth [levensjaren 1864-1944], 1873-1906
Nationaal Archief, Den Haag
- VERZAMELDE STUKKEN, II.
  - Stukken door Veth verzameld als medewerker van het gezantschap der Zuidafrikaanse Republiek, A.
    - Kranten en knipsels uit kranten en tijdschriften, 1.
      - bijzonder, b.
        - "A plea for man-hunting" over de taktiek in de Boerenoorlog, uit: The Review of reviews, juli 1901; 213; 1 stuk
        - Artikel van Prins Metchersky betreffende taktiek van de Boeren, typoscript, in het Frans, z.j; 214; 4 stukken
          Zie ook inventarisnummer 131.
        - "Les Tsars comme diplomates et les origines des relations diplomatiques avec la France" door N. Notovitch, uit: Nouvelle Revue Internationale, z.j; 215; 1 omslag
        - "Character sketches: the Boer generals" uit: The Review of reviews, 15 september 1902; 216; 1 deeltje
        - "Salut aux héros boers! Numéro spécial" van La Patrie, organe de la défense nationale, oktober 1902; 217; 1 omslag
          In tweevoud.
        - "La campagne d'un volontaire français au Transvaal" door R. de Kersauson uit: Les Nouvelles Illustrées, december 1902-januari 1903; 218; 1 omslag
        - "De vechtwijze der Boeren in het westen van Transvaal" door dr. K. von Rennekampff, 1903; 219; 3 stukken
        - Knipsels uit The Times en Le Temps betreffende de Engelse koloniën en de Russsisch-Japanse oorlog, april-juni 1904, mei 1905; 220; 1 omslag
        - "Ohm Paul" uit: "Die Zeit im Bild", z.j. (1904); 221; 1 katern
        - Rouwnummer vanwege het overlijden van P. Kruger op 19 juli 1904 van de Illustrierte Zeitung, 24 juli 1904; 222; 1 katern
        - Knipsels uit Black & White betreffende Engelse kanonnen die in Zuid-Afrika gebruikt werden, januari 1905; 223; 3 stukken
        - Knipsels uit The Times betreffende politieke kwesties in het Verre Oosten, februari 1905, april 1906; 224; 1 omslag
        - "Aus dem neuen Süd-Afrika, von H. von Kupffer. IV Minen- und Kaffernarbeit", z.j; 225; 1 omslag
    - Prenten, foto's en tekeningen, 2.
      - Politieke prenten en litho's van Johan Braakensiek uit: de Amsterdammer, weekblad voor Nederland, 5 november 1899, september 1900, januari, juni, juli 1901, augustus 1902; 226; 1 omslag
      - "Kruger le grand et John Bull 1e petit par Caran d'Ache; numéro spécial publié par le Rire", 17 november 1900; 227; 1 katern
      - "Kerstmisgenoegens in Zuid-Afrika", spotprent inzake De Wet uit: Vooruitgang, weekblad, december 1900; 228; 1 stuk
      - Groepsfoto van boerenleiders uit: Wereldkroniek, 17 augustus 1901; 229; 1 stuk
      - "L'assiette au Beurre; l'argent par François Kupka", januari 1902; 230; 1 omslag
        De kunstenaar is de Tsjech Frantivsek Kupka.
      - "S.M. Edouard VII-Buste commémoratif du Couronnement. Souscription de l'Irlande ruinée, du Transvaal decimeé et de l'Inde affameé" uit: Le Rire (achterplat), mei 1902; 231; 1 omslag
      - Foto's van president M.Th. Steyn, W.J. Leyds, L. Botha (tijdens bezoek aan Parijs), S.G. Maritz, Veth, R. de Kersauson, F.S. Allemann, D. Malan en ongeïdentificeerde personen, 1904, Z.j; 232; 1 omslag
        - Ph.de Bauw, Ixelles/Brussel, Studioportret van twee militairen, met de namen in handschrift toegevoegd ‘Comdt. J.S. Allemann, Klerksdorp Z.A.R.’ en ‘Luitentant (sic) A. Malan Lichtenburg Z.A.R.’., albuminedruk, opgeplakt op karton, 10.8 x 16.7 cm (kabinetformaat)
        - Onbekende fotograaf, Portret van Bas Veth (1861-1944) op de binnenplaats van een huis., afdruk in passepartout, 12.8 x 18.1 cm
        - Géruzet Frères, Brussel, Portret van een man, met opschrift ‘Temoignage d’amitié a Mr Bas Veth’, ondertekend door R. de Kersauson (mogelijk een portret van De Kersauson?)., afdruk opgeplakt op karton, 18.7 x 13.5 cm
          De Fransman De Kersauson vocht tijdens de Tweede Boeren Oorlog mee onder De Wet en Generaal Maritz. In juli 1901 werd hij door zijn superieuren naar Europa gestuurd om de vertegenwoordigers van de Boeren te informeren over de situatie in Zuidelijk Afrika. Hij bezocht ook president Kruger, die naar Nederland was gevlucht, en keerde daarna zelf weer naar Zuid-Afrika terug.
        - G. Dupont Eméra, Brussel, Studioportret van Manie (Salmon Gerhardus) Maritz, in uniform met rijlaarzen, met twee honden., albuminedruk, opgeplakt op karton, 26.3 x 20.3 cm
          Manie Maritz (1876–1940) was Boeren Generaal tijdens de Tweede Boeren Oorlog (1899-1902).
        - Nadar, Portret van Martinus Theunis Steyn, afdruk, opgeplakt op karton (rechtsboven en rechtsonder in de hoek beschadigd), met op de voorzijde opdruk ‘NADAR Paris’, en op de achterzijde de verdere adresgegevens van het atelier Nadar.
          Gaspard-Félix Tournachon (1820-–1910), werkte, onder meer als fotograaf, onder het pseudoniem Félix Nadar. Hij was werkzaam in Parijs. Van 1895 tot 1909 was de Nadar Studio gevestigd in Marseille.
          Martinus Theunis Steyn ( 1857-1916) was president van de Oranje Vrijstaat van 1896 tot 1902. Vanaf juli 1902 verbleef hij twee jaar in Europa in welke periode de foto waarschijnlijk gemaakt zal zijn.
        - Verascope Richard, Parijs, Bezoek van W.J. Leyds en L. Botha aan Parijs, 1902, twee afdrukken, beide opgeplakt op karton, 22.7 x 23 cm
    - rapporten, 3.
      - "Mémoire présenté à la conférence de l'Union internationale pour l'arbitrage et la paix à Paris par MM. Fischer, Wessels et Wolmarans délegués des Républiques Sud-Africaines; annexes" betreffende de door de Engelsen gepretendeerde souvereiniteit over de Boerenrepublieken, juli 1900; 233; 1 deel
      - "Nouveau rapport du génénral J.C. Smuts ...à ...Kruger (1902) et lettre du Président Steyn à Lord Kitchener (1901)", uitgegeven door het Comité pour l'indépendance des Boers, Parijs, z.j. en kranteknipsel uit de Nieuwe Rotterdamsche Courant van 20 mei 1902: tweede rapport van Smuts., 234; 1 omslag
    - diversen, 4.
      - "Ter herinnering aan de Bratine (Broederschapbowle) en bijgevoegd adresse aangeboden door de Russen aan Piet Cronjé en zijn boeren"; met ontwerp van een monument dat van de opbrengst van een inzameling bekostigd wordt, gedrukt, in het Russisch, februari 1900; 235; 1 stuk
      - "Riderless", propagandagedicht tegen de Engelsen in Zuid-Afrika door de Amerikaanse Ier W. Martin te Chicago, maart 1900; 236; 1 stuk
      - Circulaires van het Nederland-Transvaal Trust Agentschap betreffende de behartiging van zakelijke belangen van Nederlanders in Transvaal, november 1900; 237; 2 stukken
      - "Notice sur l'exposition minière" van de Transvaalse vertegenwoordiging op de wereldtentoonstelling van 1900 te Parijs, gedrukt, 238; 1 katern
      - Statuten en circulaires betreffende emigratie en geldelijke steun van het "Nederlandsch Zuid-Afrikaansch Fonds tot daadwerkelijken steun", 1900; 239; 1 omslag
      - Tabellen en tarieven van de Deutsche Ost-Afrika Linie en van de Compagnie des Messageries Maritimes, 1901, 1904; 240; 3 stukken
      - Afschrift van brief van Baron van Steinacker te Komatipoort aan de Waffenfabrik Mauser betreffende het ontwerpen van een repeteerpistool met langere loop, februari 1902; 241; 1 stuk
        in het Duits.
      - "The Parliamentary Debates", verslagen van zittingen van het Hoger- en Lagerhuis betreffende de oorlog in Zuid-Afrika, 20-31 juli 1903; 242; 4 deeltjes
      - "The output from the Witwatersrand gold fields", grafiek, bijlage van "South Africa", 1887-1904; januari 1905; 243; 1 stuk
      - "Treaties of Alliance between Great Britain and Portugal", 1373, 1386, 1642, 1654, 1660, 1661, 1703, 1815, 1873; typoscript, z.j., 1373-1873 en z.j; 244; 1 omslag
      - Geïllustreerde teksten van liedjes "La fiancée du Boer", "L'indépendance ou la mort, salut au Général Villebois-Mareuil" en "Gloire aux Vaincus", gedrukt, z.j; 245; 3 stukken
      - Open brief van een Ier aan P. Kruger, pamflet, z.j; 246; 1 stuk
      - "Wirtschafts- und Verkehrskarte von Deutsch-Südwestafrika", z.j; 247; 1 stuk
      - Drukproeven van delen van "An earlier annexation", de Engelse vertaling van dr. W.J. Leyds' De eerste annexatie van Transvaal?, z.j; 248; 2 katernen
      - "El Diario. Primer Centenario de la Reconquista 1806-1906"., 11 augustus 1906; 249; 1 omslag
  - Stukken door Veth verzameld als liberaal, B.
    - Socialistische en anarchistische tijdschriften en pamfletten, 1888-1889, 1892-1894; 250; 1 omslag
    - Het Boek der Koningen, door F. Domela Nieuwenhuis, deel I, 's-Gravenhage, 1892; 251; 1 deel in 1 omslag
    - Stukken betreffende de Liberale Unie, gedrukt, 1896-1897; 252; 1 omslag
    - Circulaires en adres aan de Tweede Kamer van de Vereeniging van Beetwortelfabrikanten inzake de Suikerwet 1897, gedrukt 1897., 253; 4 stukken
    - Circulaire van de "Vereeniging ter bevordering der stoffelijke belangen van Nederland, België en Luxemburg", z.j; 254; 1 stuk